臺灣士林地方法院刑事判決　　　　　　　　　　　　　九十二年度易字第六八一號
　　公　訴　人　臺灣士林地方法院檢察署檢察官
　　被　　　告　甲○○
右列被告因竊盜案件，經檢察官提起公訴（九十二年度偵字第八三三０號），本院判
決如左：
    主  文
甲○○共同踰越牆垣、毀越安全設備竊盜，累犯，處有期徒刑壹年肆月。
扣案之手套壹雙沒收。
    事  實
一、甲○○於民國（下同）九十年間，曾因詐欺、搶奪等案件，經臺灣板橋地方法院
    分別判處有期徒刑五月、十月，嗣定其應執行刑為一年一月。又因竊盜案件，於
    九十年間經臺灣桃園地方法院判處有期徒刑一年，與其前揭有期徒刑一年一月合
    併執行，應執行有期徒刑二年一月。嗣執行中經假釋，於九十二年六月二十一日
    假釋期滿未經撤銷假釋，其未執行之刑以已執行完畢論。詎其猶不知悔改，與乙
    ○○（另以簡易判決處刑）基於共同意圖為自己不法所有之犯意聯絡，於九十二
    年八月二十七日凌晨三時許，由甲○○駕駛其弟汪義平所有之Ｚ八─三七九七號
    自用小客車搭載乙○○，至臺北市○○區○○街、吉利街一帶後，下車步行尋找
    作案目標，嗣選定西安街二段一九五號丙○○經營之聲豪汽車商行為行竊對象後
    ，即由乙○○在外把風，甲○○則逾越商行外之圍牆，並徒手毀壞取下具有防閑
    功能之鋁窗安全設備，進入其內竊取汽車輪胎九個、諾基亞牌行動電話一支、鑰
    匙十二組、統一發票三十二張、硬幣五百三十一元，並逐一將竊得之輪胎五個從
    窗口遞出，交由在外接應之乙○○，要其先放置於商行附近立農街一段四二五巷
    六號前，乙○○依言搬放輪胎四個，於搬運第五個輪胎時跌倒，而將該輪胎留置
    於商行旁之防火巷內。嗣甲○○並自行自商行之小鐵門搬出輪胎四個，隨即駕駛
    前揭自用小客車至商行前，與乙○○二人合力將輪胎搬上自用小客車內排放，甲
    ○○並將其餘竊得之行動電話、鑰匙、統一發票、硬幣等放置於自用小客車右前
    座下黑色提袋內。嗣同日上午七時許，甲○○駕駛該自用小客車欲至立農街繼續
    搬運其餘輪胎之際，因民眾報案，經警在西安街二段一六五號前攔查，於車內查
    獲諾基亞牌行動電話一支、鑰匙十二組、統一發票三十二張、硬幣五百三十一元
    等贓物，並扣得乙○○所有供行竊所用之手套一雙、非甲○○、乙○○等所有之
    手電筒一支。
二、案經臺北市政府警察局北投分局報請臺灣士林地方法院檢察署檢察官偵查起訴。
    理  由
一、訊據被告甲○○矢口否認有何竊盜犯行，辯稱：係乙○○打電話給伊，叫伊幫他
    搬東西，伊載乙○○到現場，乙○○和其朋友說要載那些輪胎，伊在車上等，乙
    ○○將四個輪胎搬上車，他朋友表示旁邊還有四個，要全部八個一起載，伊等要
    回來搬時，警察就來了。至於行動電話、硬幣、鑰匙、發票等，是乙○○的朋友
    拿一個包包給他，裡面就有這些東西云云。惟查：右揭事實，業據同案共犯乙○
    ○於警訊、偵查及本院調查時供述綦詳，互核相符，並核與被害人即聲豪汽車商
    行之負責人丙○○指訴之情節相合。被告對其與乙○○共同竊盜之事實，亦於警
    訊及偵查時供認不諱，其於警訊時稱：伊開車開到北投區○○街與吉利街口，將
    車子停好，用走路尋找目標，伊找目標（聲豪汽車商行）修理廠，伊從該廠後面
    防火巷爬上矮牆，徒手將門窗拆下拿給乙○○；當時帶手電筒一支及棉織手套乙
    雙；有五個輪胎由伊進入窗戶搬出交由在外乙○○接應，另外四個是由伊從該修
    理廠大門旁小鐵門搬出放置在門口。伊去找乙○○叫他把四個輪胎先搬至北投區
    ○○街○段四二五巷六號前擺放，並告訴他伊要去開車，叫他在該修理廠門口等
    ，伊車開到修理廠門口後，由乙○○將四個輪胎放置在伊所駕駛車後座，伊在車
    內協助擺放整齊；伊在修理廠辦公室內辦公桌抽屜內偷走諾基亞手機乙支、硬幣
    約五百多元，及鑰匙一大串；手套是在途中乙○○下車到便利商店買給伊用的；
    分工情形是他負責在外把風，由伊進入行竊等語。嗣其於檢察官偵訊時亦稱：由
    伊進去偷，由乙○○把風，窗戶沒關，伊將窗戶拿下來，伊沒帶器具，有帶手電
    筒及手套等語。是被告嗣後翻異前供，要屬避重就輕之詞，不足採信。本件事證
    明確，被告犯行洵堪認定，應依法論科。
二、核被告甲○○所為，係犯刑法第三百二十一條第一項第二款之加重竊盜罪。被告
    與乙○○間有犯意之聯絡，行為之分擔，均為共同正犯。另被告於九十年間，曾
    因詐欺、搶奪等案件，經臺灣板橋地方法院分別判處有期徒刑五月、十月，嗣定
    其應執行刑為一年一月。又因竊盜案件，於九十年間經臺灣桃園地方法院判處有
    期徒刑一年，與其前揭有期徒刑一年一月合併執行，應執行有期徒刑二年一月。
    嗣執行中經假釋，於九十二年六月二十一日假釋期滿未經撤銷假釋，其未執行之
    刑以已執行完畢論之事實，有臺灣高等法院被告全國前案紀錄表一份在卷可憑，
    其受有期徒刑之執行完畢後，五年以內再犯有期徒刑以上之本罪，為累犯，應依
    法加重其刑。爰審酌被告前犯竊盜罪經科刑、執行後不知悔悟又再違犯、犯後飾
    詞卸責態度不佳及其行為手段、所得財物等一切情狀，量處如主文所示之主刑，
    以資懲儆。
三、扣案之手套一雙，係共犯乙○○所有且供犯罪所用之物，併依刑法第三十八條第
    二款規定沒收之。至手電筒一支尚非被告或共犯乙○○所有，毋庸沒收，附此敘
    明。
據上論斷，應依刑事訴訟法第二百九十九條第一項前段、刑法第二十八條、第三百二
十一條第一項第二款、第四十七條、刑法第三十八條第一項第二款，判決如主文。
本案經檢察官楊淑芬到庭執行職務
中      華      民      國      九十三      年      二    月    十八    日
                                  臺灣士林地方法院刑事第六庭
                                      審判長法  官  趙  文  卿
                                            法  官  朱  光  仁
                                            法  官  彭  洪  媛
右正本證明與原本無異。
如不服本判決，應於判決送達後十日內，向本院提出上訴狀。
                                            書記官  周  霙  蘭
中      華      民      國      九十三      年      二    月   二十三   日
附錄本案論罪科刑法條全文：
刑法第三百二十一條第一項：
  犯竊盜罪而有左列情形之一者，處六月以上、五年以下有期徒刑：
  一  於夜間侵入住宅或有人居住之建築物、船艦或隱匿其內而犯之者。
  二  毀越門扇、牆垣或其他安全設備而犯之者。
  三  攜帶兇器而犯之者。
  四  結夥三人以上而犯之者。
  五  乘火災、水災或其他災害之際而犯之者。
  六  在車站或埠頭而犯之者。
